【裁判字號】    97,交訴,147
【裁判日期】    971128
【裁判案由】    公共危險等
【裁判全文】
臺灣板橋地方法院刑事判決             97年度交訴字第147號
公  訴  人  臺灣板橋地方法院檢察署檢察官
被      告  乙○○
                    （另案於臺灣泰源技能訓練所執行中，現
上列被告因公共危險等案件，經檢察官提起公訴（九十七年度偵
字第二一四０七號），被告於本院準備程序進行中，就被訴事實
為有罪之陳述，經本院告知簡式審判程序意旨，並聽取公訴人及
被告之意見後，本院合議庭裁定由受命法官獨任依簡式審判程序
審理，並判決如下：
    主  文
乙○○因過失傷害人，處有期徒刑參月；又駕駛動力交通工具肇
事，致人傷而逃逸，累犯，處有期徒刑柒月。應執行有期徒刑玖
月。
    事  實
一、乙○○前因竊盜、贓物案件，經臺灣臺北地方法院以九十三
    年度易字第二八一號判處有期徒刑一年二月、六月，定其應
    執行刑為一年六月確定，於民國九十四年八月二十七日縮刑
    期滿執行完畢。詎仍不知警惕，其考領有普通小型車駕駛執
    照，於九十七年四月五日下午六時許，駕駛黃俊弼所有之車
    號8651-QU 號自用小客車，沿臺北縣鶯歌鎮○○街往中山路
    方向行駛，行經臺北縣鶯歌鎮○○街與鶯桃路一二八巷交岔
    路口時，本應注意汽車行駛至交岔路口，應遵守燈光號誌之
    指示，且駕駛人應注意車前狀況，並隨時採取必要之安全措
    施，而依當時天候晴，有暮光，柏油路面乾燥無缺陷，無障
    礙物，視距良好，並無不能注意之情事，竟疏未注意及此，
    貿然闖越紅燈直行，適有甲○○騎乘車號CU9-632 號重型機
    車自鶯桃路一八二巷左轉西湖街而進入上述交岔路口，乙○
    ○駕駛之上開小客車因而在上開交岔路口處不慎撞擊甲○○
    騎乘之前揭機車，致甲○○人車倒地，因而受有頭部及臉部
    多處撕裂傷、擦挫傷、第二頸椎外傷性骨折、臉部外傷性裂
    傷大於十公分之傷害。詎乙○○於肇事後，竟未思停車查看
    並救護傷患，反而萌生逃逸之犯意，逕自駕車逃離現場，並
    將上開小客車停放在臺北縣鶯歌鎮○○路「萬鑫聯百貨市場
    」後棄車逃逸。嗣經警方依據在現場拾獲肇事車輛掉落之零
    件與警方於同日晚間八時許在上揭百貨市場尋獲之車號8651
    -QU號自用小客車左前保險桿掉落之零件處比對結果相吻合
    ，始循線查悉上情。
二、案經甲○○訴由臺北縣政府警察局三峽分局報告臺灣板橋地
    方法院檢察署檢察官偵查起訴。
    理  由
壹、程序事項：
    被告乙○○所犯係死刑、無期徒刑或最輕本刑為三年以上有
    期徒刑以外之罪，亦非屬高等法院管轄第一審之案件，其於
    準備程序中就被訴事實為有罪之陳述，經本院告知簡式審判
    程序之旨，並聽取公訴人及被告之意見後，經本院合議庭認
    為適宜，乃依刑事訴訟法第二百七十三條之一第一項規定，
    裁定由受命法官獨任進行簡式審判程序，先予敘明。
貳、實體事項：
一、上揭犯罪事實，業據被告於本院審理中供承不諱（參見本院
    卷第四八頁、九十七年十一月十七日簡式審判筆錄第四頁）
    ，核與告訴人即證人甲○○、黃俊弼分別於警詢及偵查中所
    證述之情節大致相符，並有道路交通事故現場圖-1、道路交
    通事故現場圖-2、臺北縣政府警察局三峽分局鶯歌車禍處理
    小組道路交通事故調查報告表、道路交通事故調查報告表（
    一）及（二）、事故現場及車損照片等件附卷可參。又告訴
    人甲○○確係因本件道路交通事故致人車倒地，而受有頭部
    及臉部多處撕裂傷、擦挫傷、第二頸椎外傷性骨折、臉部外
    傷性裂傷大於十公分之傷害一節，亦有財團法人恩主公醫院
    乙種診斷證明書、長庚紀念醫院診斷證明書各一份附卷足憑
    。次按汽車行駛至交岔路口應遵守燈光號誌或交通指揮人員
    之指揮，遇有交通指揮人員指揮與燈光號誌並用時，以交通
    指揮人員之指揮為準；汽車行駛時，駕駛人應注意車前狀況
    ，並隨時採取必要之安全措施，道路交通安全規則第一百零
    二條第一項第一款、第九十四條第三項分別定有明文。又被
    告考領有普通小型車駕駛執照，有司法院公路監理電子閘門
    證號查詢汽車駕駛人列印畫面單一紙在卷可稽，自應具有前
    揭注意能力至屬甚明，而再依上開道路交通事故調查報告表
    （一）所載，當時天候晴，有暮光，柏油路面乾燥無缺陷，
    無障礙物，視距良好，並無不能注意之情事，竟疏未注意及
    此，貿然闖越紅燈直行，因而肇事導致告訴人甲○○受傷，
    其有過失，至為灼然。則被告之過失行為與告訴人甲○○受
    傷結果間具有相當因果關係，亦堪認定。綜上所述，足見被
    告之自白核與事實相符，應可採為論罪科刑之依據。從而，
    本件事證已臻明確，被告犯行洵堪認定，應予應法論科。
二、核被告所為，係犯刑法第二百八十四條第一項前段之過失傷
    害罪及同法第一百八十五條之四之駕駛動力交通工具肇事致
    人傷而逃逸罪。又被告所犯前開過失傷害、駕駛動力交通工
    具肇事致人傷而逃逸等二罪，犯意各別，罪名互殊，應予分
    論併罰。被告前因竊盜、贓物案件，經臺灣臺北地方法院以
    九十三年度易字第二八一號判處有期徒刑一年二月、六月，
    定其應執行刑為一年六月確定，於九十四年八月二十七日縮
    刑期滿執行完畢，此有臺灣高等法院被告前案紀錄表一份附
    卷可參，其前受有期徒刑之執行完畢，於五年以內故意再犯
    本件駕駛動力交通工具肇事致人傷而逃逸之最輕本刑為有期
    徒刑以上之罪，為累犯，此部分應依刑法第四十七條第一項
    規定，加重其刑。爰審酌被告駕車上路，本應確實遵守交通
    規則以維自身及其他用路人之安全，行經交岔路時竟未能遵
    守燈光號誌指示致肇生本件道路交通事故，且未思即時救助
    傷患，反而駕車逃逸，且至今未與告訴人甲○○達成和解，
    行為實不可取，惟念其犯後尚能坦認犯行，態度尚稱良好等
    一切情狀，分別量處如主文所示之刑，並定其應執行刑，以
    資懲儆。
據上論斷，應依刑事訴訟法第二百七十三條之一第一項、第二百
九十九條第一項前段，刑法第二百八十四條第一項前段、第一百
八十五條之四、第五十一條第五款、第四十七條第一項，刑法施
行法第一條之一第一項、第二項前段，判決如主文。
本案經檢察官蘇振文到庭執行職務。
中    華    民    國    97    年    11    月    28    日
                  交通法庭    法  官  林家賢
以上正本證明與原本無異。
如不服本判決，應於判決送達後十日內，向本院提出上訴狀（應
附繕本），上訴於臺灣高等法院。
                              書記官  林政良
中    華    民    國    97    年    11    月    28    日
附錄本判決論罪科刑法條：
刑法第二百八十四條第一項：
因過失傷害人者，處六月以下有期徒刑、拘役或五百元以下罰金
，致重傷者，處一年以下有期徒刑、拘役或五百元以下罰金。
刑法第一百八十五條之四：
駕駛動力交通工具肇事，致人死傷而逃逸者，處六月以上五年以
下有期徒刑。


司法院資訊處製作；財團法人民間司法改革基金會備份。
